【裁判字號】    89,易,724
【裁判日期】    891102
【裁判案由】    竊盜
【裁判全文】
台灣苗栗地方法院刑事判決                          八十九年度易字第七二四號
    公  訴  人  臺灣苗栗地方法院檢察署檢察官
    被      告  甲○○
                乙○○
右列被告因竊盜案件，經檢察官提起公訴（八十九年度偵字第一九六四號），本院判
決如左：
    主  文
甲○○共同竊盜，累犯，處有期徒刑壹年月。於刑之執行前，令入勞動場所強制工
作年。
乙○○共同竊盜，處有期徒刑月，緩刑貳年。
    事  實
一、甲○○有如附表所示之前科紀錄，最後一次因竊盜案件，經台灣新竹地方法院判
    處有期徒刑一年確定，縮刑期滿日期為民國八十六年六月二十八日；復因竊盜案
    件，經本院以八十八年度易字第一○一四號判決有期徒刑一年二月，於八十九年
    四月二十五日確定（目前執行中），仍不知悔改，復於八十九年五月十八日零時
    三十分，與乙○○共同基於意圖為自己不法所有之犯意聯絡，由乙○○駕駛車號
    為ＭＦ─七○○二號自用小客車（未懸掛車牌），搭載甲○○至苗栗縣苑裡鎮○○路四二巷一號對面雞舍，共同竊取丙○○所有之鵝一隻，得手後置於上開車輛
    之後行李箱中，嗣著手竊取前開雞舍之雞時，為丙○○發覺後報警查獲。
二、案經苗栗縣警察局通霄分局報告臺灣苗栗地方法院檢察署檢察官偵查起訴。
      理 由
一、被告甲○○、乙○○對於右開犯罪事實於偵審中坦承不諱，核與證人丙○○證述
    之情節相符，復有贓物領據一紙及照片三幀附卷可稽，被告犯行堪以認定，應予
    論科。
二、核被告甲○○、乙○○，所為係犯刑法第三百二十條第一項之竊盜罪。被告甲○○、乙○○對於右開犯行，有犯意之聯絡與行為分擔，均為共同正犯。查被告甲○○有事實欄所載論罪科刑執行情形，有台灣高等法院被告全國前案紀錄表在卷
    可稽，其受有期徒刑執行完畢後，五年以內再犯本件有期徒刑以上之本罪，為累
    犯，應依刑法第四十七條規定加重其刑。爰審酌被告甲○○不思正途取財，且犯
    罪服刑出獄後又一再故犯，顯無悔意，及與被告乙○○二人竊取財物之動機、目
    的在於滿足私欲，造成他人損失、手段以搭車前往竊取，犯罪所生之危害及造成
    社會治安之不安之景象等一切情狀，量處如主文所示之刑。又查被告乙○○前未
    曾受有期徒刑以上刑之宣告，有台灣高等法院被告全國前案紀錄表及台灣苗栗地
    方法院檢察暑刑案資料查註紀錄表附卷可稽，因與被告甲○○共同前往竊取他人
    鵝、雞而被偵查起訴審判，經此教訓，當知警惕，而無再犯之虞，本院認前開宣
    告之刑，以暫不執行為當，爰宣告緩刑二年，以啟自新。又查被告甲○○於七十
    一年間起有如附表所示之犯罪紀錄，其中並已有數次竊盜之刑案紀錄，此有前開
    紀錄表在卷足考，顯見審判程序及刑之執行對被告並無產生任何警惕、遏阻及教
    化之效用，被告一再涉犯刑案，其中更有竊盜案件，方於八十六年十月二十五日
    執行完畢，此有台灣高等法院前開紀錄表可證，顯見其有犯罪之習慣，若不施以
    強制工作，實難矯正此惡習，為此爰依竊盜犯贓物犯保安處分條例之規定，諭知
    被告於刑之執行前，令入勞動場所強制工作三年。
三、據上論斷，應依刑事訴訟法第二百九十九條第一項前段，刑法第二十八條、第三
   百二十條第一項、第四十七條、第七十四條第一款，竊盜犯贓物犯保安處分條例
    第三條第一項第一款、第四條，罰金罰鍰提高標準條例第一條前段，判決如主文
    。
本案經檢察官黃智勇到庭執行職務
中      華      民      國    八十九    年   十一      月      二       日
                                        臺灣苗栗地方法院刑事庭
                                            法  官  張  珈  禎
右正本證明與原本無異。
如不服本判決，應於判決送達後十日內向本院提出上訴狀（應附繕本），上訴於臺灣
高等法院臺中分院。
                                            書記官  楊  慧  萍
中      華      民      國    八十九    年   十一      月      八       日
附錄論罪科刑法條：
刑法第三百二十條第一項
意圖為自己或第三人不法之所有，而竊取他人之動產者，為竊盜罪，處五年以下有期
徒刑、拘役或五百元以下罰金。
附表：
一、因竊盜案件，經台灣台中地方法院七十一年六月二十九日判處有期徒刑十月確定
    。
二、因妨害自由案件，經台灣桃園地方法院七十四年五月二十一日判處有期徒刑三月
    確定，指揮書執畢日期七十四年七月二十三日。
三、因竊盜案件，經台灣新竹地方法院七十七年十月二十六日判處有期徒刑一年確定
    ，指揮書執畢日期七十九年四月二十五日。
四、因竊盜案件，經台灣台中地方法院七十八年十一月十五日判處有期徒刑三年，刑
    之執行前強制工作，經台灣高等法院台中高分院上訴駁回確定，嗣經減刑為有期
    徒刑一年六月，縮刑期滿日期八十三年八月十九日。
五、因竊盜案件，經台灣新竹地方法院八十四年四月二十日判處罰金三千元確定，八
    十四年七月十七日執行完畢。
六、因竊盜案件，經台灣新竹地方法院八十四年十月九日判處罰金四千元確定，八十
    五年一月十九日執行完畢。
七、因竊盜案件，經台灣新竹地方法院八十五年二月七日判處有期徒刑三月確定，縮
    刑期滿日期八十六年六月二十八日。
八、因竊盜案件，經台灣新竹地方法院八十五年六月六日判處有期徒刑一年確定，縮
    刑期滿日期八十六年六月二十八日。
九、因竊盜案件，經台灣桃園地方法院八十八年六月八日判處拘役五十確定。
十、因違反懲治盜匪條例案件，經台灣桃園地方法院八十八年十一月十六日判處罰金
    有期徒刑七月，經台灣高等法院駁回上訴。
十一又因竊盜案件，經苗栗地方法院八十九年三月二十三日判處有期徒刑一年二月。


司法院資訊處製作；財團法人民間司法改革基金會備份。
